臺灣士林地方法院刑事裁定
111年度撤緩字第60號
聲  請  人  臺灣士林地方檢察署檢察官
被      告  郭志賢

                    籍設臺北市○○區○○路000號0樓（臺北○○○○○○○○○）

上列聲請人因受刑人犯侵占案件，聲請撤銷緩刑之宣告（111年
度執聲字第279號），本院裁定如下：
    主  文
郭志賢之緩刑宣告撤銷。
    理  由
一、聲請意旨略以：受刑人郭志賢前因犯侵占案件，經本院於民
    國110年11月8日以110年度審簡字第856號判決判處有期徒刑
    6月，緩刑2年，於110年12月17日確定在案。查受刑人應於
    緩刑期內之111年3月24日前向被害人全國加油站股份有限公
    司支付新臺幣（下同）67,000元，惟受刑人經臺灣士林地方
    檢察署發函通知、傳喚、電話通知及被害人陳報，迄今仍未
    履行本件緩刑所附條件，且亦未主動向該署陳報何以不能履
    行之情事，顯見其並無真誠履行本件緩刑所附條件、無懺悔
    之意，足認原宣告之緩刑難收其預期效果而有執行本件刑罰
    之必要。核受刑人所為，已合於刑法第75條之1第1項第4款
    所定得撤銷緩刑宣告之原因，爰依刑事訴訟法第476條規定
    提出本件聲請等語。
二、按緩刑宣告，得斟酌情形，命犯罪行為人向被害人支付相當
    數額之財產或非財產上之損害賠償；受緩刑之宣告而違反第
    74條第2項第1款至第8款所定負擔情節重大者，足認原宣告
    之緩刑難收其預期效果，而有執行刑罰之必要者，得撤銷其
    宣告，刑法第74條第2項第3款、第75條之1第1項第4款分別
    定有明文。從而，被告受緩刑宣告後，如欲撤銷其緩刑宣告
    ，除需合於刑法第75條之1第1項所規定之法定事由外，尚須
    以「足認原宣告之緩刑難收其預期效果，而有執行刑罰之必
    要者」，法院始得依職權裁量撤銷之；又所謂違反第74條第
    2項第1款至第8款所定負擔「情節重大」者，當從受判決人
    自始是否真心願意接受緩刑所附之條件，或是否顯有履行負
    擔之可能，而有隱匿或處分其財產、故意不履行、無正當事
    由拒絕履行或顯有逃匿之虞等情事，考量受刑人未履行條件
    情形與被害人所受損害間，依比例原則綜合衡酌原宣告之緩
    刑是否難收其預期之效果，而確有執行刑罰之必要，資以決
    定該緩刑宣告是否應予撤銷，是雖非謂受刑人一不履行即當
    然應撤銷緩刑，惟倘受刑人係因與被害人達成調解，並經法
    院以調解內容為緩刑之條件，在被害人之立場，當以受刑人
    履行條件為最主要之目的，且被害人若無法依該條件受清償
    ，而受刑人仍得受緩刑之利益，顯不符合一般社會大眾之法
    律情感，得認係違反緩刑所定負擔情節重大。
三、經查：
　㈠按緩刑之宣告應撤銷，由受刑人所在地或其最後住所地之地
    方檢察官聲請該法院裁定之，刑事訴訟法第476條定有明文
    。查受刑人籍設於臺北○○○○○○○○○，居所為臺北市○○區○○街0
    巷0弄00號2樓，有受刑人之個人戶籍資料（完整姓名）查詢
    結果、送達證書附卷可參（見本院卷第27、35頁），是本院
    就上開撤銷緩刑宣告之聲請，自有管轄權，合先敘明。
　㈡受刑人前因犯業務侵占案件，經本院於110年11月8日以110年
    度審簡字第856號判決判處有期徒刑6月，緩刑2年，所附緩
    刑條件為受刑人應依本院110年度審附民字第614號和解筆錄
    所載之內容履行（即受刑人應於111年3月24日前向全國加油
    站股份有限公司給付67,000元之損害賠償），該判決於110
    年12月17日確定等情，有前開簡易判決及臺灣高等法院被告
    前案紀錄表各1份在卷可佐（見本院卷第7至10、25至26頁）
    。惟查，受刑人於獲前開緩刑之宣告後，未如期給付告訴人
    67,000元，此有臺灣士林地方檢察署公務電話紀錄表、告訴
    人刑事陳報狀等件在卷可稽（見本院卷第18至19、22頁），
    顯見受刑人自一審判決確定後，未能履行緩刑條件，已違反
    刑法第74條第2項第3款所定負擔甚明。
　㈢受刑人就無法履行之原因，其僅泛稱：我還沒償還是因為經
    濟狀況不好，我跟對方說希望能分期償還，對方說不行，一
    定要一次繳清等語（見臺灣士林地方檢察署公務電話紀錄表
    ，本院卷第22頁）；本院復命被告應於111年6月28日到庭說
    明，惟被告無正當理由未到庭，此有該日之報到單、訊問筆
    錄可稽（見本院卷第37至39頁）。本院審酌一審判決宣告緩
    刑所附之負擔，內容係依據受刑人與告訴人所成立之調解內
    容而定，則該內容本應係受刑人衡量其個人資力後所為可給
    付金額之承諾，而受刑人受前開緩刑宣告後，本即應如期履
    行上開條件，卻恣意不履行，所為殊值非議；復考量受刑人
    為62年次，教育程度為高中畢業，有個人戶籍完整資料查詢
    結果在卷可佐（見本院卷第27頁），足認其係具有相當智識
    之成年人，非無謀生能力，而在此期間亦非無籌錢給付之可
    能，卻未給付分文，佐以其無正當理由未到庭，迄今亦無陳
    報還款規劃，顯見其所稱之分期償還，僅為推托之詞，不足
    採信，倘未撤銷緩刑宣告，實難維持一審判決緩刑條件之公
    信力，並達成促使受刑人自新、適度填補因其犯罪所生損害
    及保障被害人利益等目的。從而，受刑人漠視此一緩刑所定
    負擔之效力，有故意不履行、無正當事由拒絕履行等情，堪
    認其違反情節重大，原宣告之緩刑難收其預期效果，而有執
    行刑罰之必要。聲請人聲請撤銷受刑人緩刑之宣告，經核並
    無不合，自應撤銷其緩刑之宣告。
四、依刑事訴訟法第476條，刑法第75條之1第1項第4款，裁定如
    主文。　　
中　　華　　民　　國　　111 　年　　8 　　月　　12　　日
                  刑事第五庭　　法  官  郭韶旻
以上正本證明與原本無異。
如不服本裁定，應於收受送達後5 日內向本院提出抗告狀。
因疫情而遲誤不變期間，得向法院聲請回復原狀。
                                書記官  黃佩儀
中　　華　　民　　國　　111 　年　　8 　　月　　12　　日